【裁判字號】    97,交聲,674
【裁判日期】    970530
【裁判案由】    違反道路交通管理處罰條例聲明異議
【裁判全文】
臺灣桃園地方法院交通事件裁定         97年度交聲字第674號
                                     97年度交聲字第677號
原處分機關  交通部公路總局新竹區監理所桃園監理站
異  議  人
即受處分人  嵩太工業股份有限公司
代  表  人  乙○○
代  理  人  甲○○
上列異議人即受處分人因違反道路交通管理處罰條例案件，對於
交通部公路總局新竹區監理所桃園監理站民國97年4 月2 日所為
之處分（原處分案號：桃監裁罰字第裁52-C00000000、C0000000
0 號），聲明異議，本院裁定如下：
    主  文
原處分均撤銷。
嵩太工業股份有限公司汽車所有人，因汽車駕駛人，行經有燈光
號誌管制之交岔路口闖紅燈，處罰鍰新臺幣貳仟柒佰元，並記違
規點數參點。
嵩太工業股份有限公司汽車所有人，因汽車駕駛人，駕駛汽車有
違反道路交通管理處罰條例之行為，為交通勤務警察制止時不聽
制止而逃逸，處罰鍰新臺幣參仟元，並記違規點數壹點。
    理  由
一、原處分意旨略以：異議人嵩太工業股份有限公司（下稱嵩太
    公司，訴訟代理人即駕駛人甲○○）所有車號7989-EL 號自
    小客車，於民國96年12月4 日15時15分許，為臺北縣政府警
    察局新店分局碧潭派出所之值勤員警在臺北縣新店市○○路
    與三民路交叉路口附近，查獲有於交叉路口闖越紅燈及拒絕
    停車接受稽查而逃逸之違規，業經舉發單位即臺北縣政府警
    察局新店分局函覆異議人違規事實明確，遂依道路交通管理
    處罰條例第53條第1 項、第60條第1 項等規定，就闖紅燈部
    分裁處罰鍰新臺幣（下同）4,500 元（即第裁52-C00000000
    號裁決），就逃逸部分裁處罰鍰5,000 元（即第裁52-C0000
    0000號裁決）等語。
二、聲明異議意旨略以：異議人所有之車輛當日行經臺北縣新店
    市○○路與三民路附近，因跟隨前車左轉中華路（T 字路）
    ，被對面三民路路口之交警攔停，告知異議人闖紅燈並欲開
    單，異議人當場表明是綠燈，未闖紅燈，異議人與交警當場
    無法達成共識，遂駕車離去，並無所謂闖紅燈及駕車逃逸之
    行為，且異議人係於97年1 月22日至監理站辦理行照換發時
    才得知有上開罰單未繳，但異議人於監理站裁決前均未收到
    任何罰單通知，爰具狀聲明異議，懇請撤銷上開2 件交通違
    規之裁決等語。
三、按汽車駕駛人，行經有燈光號誌管制之交叉路口闖紅燈者，
    處新臺幣1,800 元以上5,400 元以下罰鍰，道路交通管理處
    罰條例第53條第1 項定有明文；且應依同條例第63條第1 項
    第3 款記違規點數3 點。又按汽車駕駛人，駕駛汽車有違反
    道路交通管理處罰條例之行為，經交通勤務警察或依法令執
    行交通稽查任務人員制止時，不聽制止或拒絕停車接受稽查
    而逃逸者，除按各該條規定處罰外，處新臺幣3,000 元以上
    6,000 元以下罰鍰，同條例第60條第1 項亦定有明文；且應
    依同條例第63條第1 項第1 款記違規點數1 點。
四、查甲○○駕駛異議人所有之車牌號碼7989-EL 號自小客車，
    於上開時、地，為臺北縣政府警察局新店分局碧潭派出所員
    警查獲其闖越紅燈，違規由三民路左轉中華路，經警當場攔
    停，然該車駕駛人仍不予理會並加速往中華路方向駛離，遂
    製單舉發其「闖紅燈（三民路左轉中華路）」、「攔查時不
    聽制止而逃逸」之違規（北縣警交字第C00000000 、C00000
    000 號通知單），此業據甲○○於本院97年5 月26日調查程
    序中坦承「我承認我有舉發員警所述闖紅燈跟逃逸的違規行
    為」無誤，並稱其係因與舉發員警意見不同，僵持不下，遂
    自行駕車離去等語，此有當日訊問筆錄1 件在卷可稽，並有
    該分局97年3 月17日北縣警店交裁字第0970012969號函、臺
    北縣政府交通局交通管制工程科電傳之新店市○○路、三民
    路路口號誌時制暨號誌設置圖、上開裁決書及違規通知單各
    2 件等在卷可稽，則依甲○○所述及上開違規通知單上違規
    事實之記載，堪信異議人所有之車輛確有上開行經有燈光號
    誌管制之交岔路口闖紅燈，暨為交通勤務警察制止時不聽制
    止而逃逸之兩項違規情事無誤，異議人之聲明異議狀就此部
    分所辯各節，自非有據，然原裁決書就「不聽制止而逃逸」
    之違規事實載為「拒絕停車接受稽查而逃逸」亦有不當。
五、另異議人辯稱其未曾收到罰單一節，經本院電詢原舉發單位
    即臺北縣政府警察局新店分局上開2 件案舉發違規通知單有
    無送達予異議人公司？該分局表示因作業人員疏失，僅將本
    案舉發通知單送達予原處分機關，而未寄送予異議人，此有
    公務電話紀錄1 件在卷可稽，該分局並傳真中華民國郵政交
    寄大宗掛號函件存根、台北縣政府警察局舉發違反道路交通
    事件移送表各1 件以佐證其所稱已寄達原處分機關之事實，
    是以，異議人此部分所辯，尚屬可信；從而，異議人既未曾
    收受原舉發違規通知單2 件，自無從知悉該通知單2 件上所
    載「應到案日期：96年12月19日前」之事實，是雖其未於該
    期限前繳納罰鍰或到案聽候裁決，但仍非逾越應到案期限，
    原處分機關不察，逕依違反道路交通管理事件統一裁罰基準
    表，以「逾越應到案期限30日以上60日以內」為由而分別裁
    罰上開「一、」所述之金額，顯有違誤。
六、綜上所述，本件異議人聲明異議陳稱自己並無違規之部分，
    為無理由，然原處分既均有上述各該違誤之處，自應由本院
    依道路交通案件處理辦法第20條前段之規定撤銷原處分，並
    依道路交通管理處罰條例第53條第1 項、第60條第1 項、第
    63條第1 項第1 款、第3 款規定及參酌違反道路交通管理事
    件統一裁罰基準表（期限內繳納或到案聽候裁決者）等，自
    為裁定如主文第2 項、第3 項所示。
七、據上論斷，應依道路交通案件處理辦法第20條前段，道路交
    通管理處罰條例第53條第1 項、第60條第1 項、第63條第1
    項第1 款、第3 款，裁定如主文。
中    華    民    國    97    年    5     月    30    日
                  交通法庭    法  官  吳勇毅
以上正本證明與原本無異。
如不服本裁定，應於裁定送達後5 日內向本院提出抗告狀。
                              書記官  羅婉榕
中    華    民    國    97    年    5     月    30    日


司法院資訊處製作；財團法人民間司法改革基金會備份。
